臺灣桃園地方法院刑事判決
111年度訴字第414號
公  訴  人  臺灣桃園地方檢察署檢察官
被      告  曾明淇


指定辯護人  本院公設辯護人彭詩雯  
上列被告因毒品危害防制條例案件，經檢察官提起公訴（110年
度偵字第34989號），本院判決如下：
　　主　　文
乙○○共同販賣第三級毒品未遂，處有期徒刑貳年貳月。扣案如附
表編號1至2所示之物均沒收。
　　犯罪事實
一、乙○○明知4-甲基-N,N-二甲基卡西酮為毒品危害防制條例第2
    條第2項第3款列管之第三級毒品，不得販賣，竟與真實姓名
    、年籍不詳，通訊軟體FACETIME帳號名稱「阿軍」之人（無
    證據證明未滿18歲；下稱「阿軍」）共同意圖營利，基於販
    賣第三級毒品之犯意聯絡，先由「阿軍」於民國110年9月22
    日中午12時33分許，以通訊軟體WeChat暱稱「木中有人」之
    帳號，刊登「新款衣服上市中，數量有限，樂高藍蝙蝠俠限
    量200件…賀新店開幕，活動開跑中，免費外送小伙，直接送
    到你家！趕快來電訂購吧」之訊息，欲販售含有上開毒品之
    咖啡包與不特定人以牟利。適有員警於同日下午6時30分許
    ，執行網路巡邏勤務時發現該販賣毒品訊息，乃喬裝買家與「
    阿軍」聯繫，佯稱欲購買上開毒品咖啡包，雙方約定以新臺
    幣（下同）5,000元，買賣摻有4-甲基-N,N-二甲基卡西酮之
    毒品咖啡包10包，並約定在桃園市○○區○○○路00巷00弄00號
    交易，再由乙○○持用如附表編號2所示手機經「阿軍」指示
    ，駕駛車牌號碼000-000號普通重型機車，攜帶如附表編號1
    所示第三級毒品4-甲基-N,N-二甲基卡西酮10包（純質淨重
    未達5公克以上），抵達上址後，乙○○於同日晚間7時10分許
    ，向警員收取現金5,000元後，即交付如附表編號1所示之摻
    有4-甲基甲基卡西酮之咖啡包10包予員警，警員隨即表明身
    分當場逮捕乙○○，交易因此未遂，並扣得如附表所示之物。
二、案經新北市政府警察局新莊分局報告臺灣桃園地方檢察署檢
    察官偵查起訴。
　　理　　由
一、本判決以下所引用被告以外之人於審判外作成之供述證據，
    當事人未於本案言詞辯論終結前聲明異議，本院審酌上開證
    據資料製作時之情況，尚無違法不當及證明力明顯過低之瑕
    疵，亦認為以之作為證據應屬適當，依刑事訴訟法第159之5
    之規定，均得作為證據。又資以認定本案犯罪事實之非供述
    證據，亦查無違反法定程序取得之情形，依同法第158條之4
    規定，均具有證據能力。
二、認定犯罪事實所憑之證據及理由：
　㈠上開犯罪事實，業經被告乙○○於偵查及本院審理時均坦承不
    諱(見偵卷第21至25、96頁；本院卷第66、146頁)，並有新
    北市政府警察局新莊分局光華派出所職務報告及網路巡察對
    話譯文一覽表、現場照片、WECHAT訊息截圖畫面(見偵卷第2
    9、51至59頁)附卷可稽，及扣案如附表編號1至2所示之物可
    資佐證。又扣案如附表編號1所示之毒品咖啡包10包（重量
    詳如附表編號1所示），經送鑑定後，認含有第三級毒品4-
    甲基-N,N-二甲基卡西酮成分，此有臺北榮民總醫院110年12
    月6日北榮毒鑑字第C0000000號、第C0000000-Q號鑑定書（
    見偵卷第129至131頁)在卷可稽，足認被告之任意性自白與
    事實相符，堪予採信。
　㈡政府查緝販賣毒品犯行無不嚴格執行，販賣毒品罪係重罪，
    若無利可圖，衡情一般持有毒品者，當不致輕易將持有之毒
    品交付他人。被告於偵查及本院審理時坦承：如果這次交易
    成功，「阿軍」會給我報酬等語（見偵卷第96頁；本院卷第
    146頁），得認被告從中賺取價差，其主觀上應有營利意圖
    。
　㈢綜上所述，本案事證明確，被告前揭犯行洵堪認定，應依法
    論科。　
三、論罪科刑：
　㈠刑事偵查技術上所謂之「釣魚偵查」，係指對於原已犯罪或
    具有犯罪故意之人，以設計引誘之方式，使其暴露犯罪事證
    ，而加以逮捕或偵辦而言，此乃純屬偵查犯罪技巧之範疇，
    並未違反憲法對於基本人權之保障，且於公共利益之維護有
    其必要性。警方為求破案，授意執勤員警佯裝購毒而與毒販
    聯繫，經毒販允諾，依約攜帶毒品交付予佯裝購毒之人，旋
    為埋伏員警當場查獲者，於此誘捕偵查案件，販毒者雖有販
    毒之故意，且依約攜帶毒品前往交付，並已著手實施販毒之
    行為，然因係受警員引誘偽稱欲購買毒品，警員原無買受毒
    品之意思，其虛與買賣毒品，意在辦案，以求人贓俱獲，伺
    機逮捕，實際上不能真正完成買賣毒品之行為，而應僅論以
    販賣毒品未遂罪（最高法院93年度台上字第1159號、100年
    度台上字第4498號判決意旨參照）。本案係員警喬裝為購毒
    者假意洽購，然因員警自始即無買受毒品之真意，純係出於
    查緝販毒案件之目的，而佯與洽談購毒事宜，以求人贓俱獲
    ，致事實上無從真正完成毒品之買賣，則被告既係基於販賣
    毒品以營利之犯意，而著手實行販賣行為，縱因他方欠缺買
    受真意而無從完成交易，依上開說明，仍已合致於販賣毒品
    未遂罪之構成要件。是核被告所為，係犯毒品危害防制條例
    第4條第6項、第3項販賣第三級毒品未遂罪。又被告販賣第
    三級毒品前持有第三級毒品未達純質淨重5公克以上之低度
    行為，不另成罪。
　㈡被告與「阿軍」就上開販賣第三級毒品未遂之犯行，具有犯
    意聯絡及行為分擔，應論以共同正犯。
　㈢刑之減輕部分：
　⒈被告已著手販賣第三級毒品，然因員警實施誘捕偵查而不遂
    ，為未遂犯，應依刑法第25條第2項規定，按既遂犯之刑度
    減輕其刑。
　⒉被告就本案犯行，已於偵查及審理中均自白犯行，已如前述
    ，應依毒品危害防制條例第17條第2項規定減輕其刑，並與
    前開未遂減輕部分依法遞減之。
　⒊被告雖供稱毒品來源係暱稱「阿軍」之人，然被告並未提出
    其毒品來源之具體資料，經檢警追查後，未因被告供述而查
    獲其毒品來源等情，有臺灣桃園地方檢察署111年7月12日丙
    ○秀金110偵34989字第1119079638號函、新北市政府警察局
    新莊分局111年7月13日新北警莊刑字第1114055966號函(見
    本院卷第77至81頁)在卷可憑，因此無法逕依毒品危害防制
    條例第17條第1項之規定予以減輕其刑。
　㈣爰審酌被告前因販賣第三級毒品案件，為檢警查獲，現經被
    告上訴於臺灣高等法院審理中，有臺灣高等法院被告前案紀
    錄表可憑，其明知毒品對人體造成危害，仍為圖己私利，著
    手將第三級毒品販賣他人欲藉以牟利，助長毒品氾濫，行為
    誠屬可議，復考量被告坦承犯罪，本件當場遭警察查獲而未
    遂，兼衡犯罪之動機、目的、手段、情節，與著手販賣毒品
    之種類、數量、預計獲取利益，另衡以其自陳之智識程度、
    職業、家庭生活及經濟狀況等一切情狀，量處如主文所示之
    刑。
四、沒收之說明：
　㈠扣案如附表編號1所示之毒品咖啡包10包，經鑑驗結果，確含
    有第三級毒品4-甲基-N,N-二甲基卡西酮之成分，已如前述
    ，核屬違禁物，並為被告本案販賣毒品未遂犯行所持之毒品
    ，應依刑法第38條第1項規定宣告沒收，又盛裝前開毒品之
    包裝袋，沾附有毒品殘渣，依現行技術客觀難以完全析離，
    且無析離之實益與必要，是應整體視為毒品，併予諭知沒收
    或沒收銷燬，至鑑驗所耗損之部分既已滅失，無庸宣告沒收
    。
　㈡扣案如附表編號2所示手機，係被告所有並持用以接受「阿軍
    」指示，業經認定如前，係供本案販賣第三級毒品未遂罪所
    用之物，此據被告供述在卷（見偵卷第22頁；本院卷第66頁
    ），應依毒品危害防制條例第19條第1項規定宣告沒收。
據上論斷，應依刑事訴訟法第299條第1項前段，判決如主文。
本案經檢察官甲○○提起公訴及到庭執行職務。
中　　華　　民　　國　　111 　年　　11　　月　　22　　日
　　　　　　　　　刑事第十四庭　審判長法　官　江德民　
　　　　　　　  　　             　　 法  官　劉得為
　　　　　　　　  　                  法  官　廖奕淳
以上正本證明與原本無異。
如不服本判決應於收受判決後20日內向本院提出上訴書狀，並應
敘述具體理由。其未敘述上訴理由者，應於上訴期間屆滿後20日
內向本院補提理由書(均須按他造當事人之人數附繕本)「切勿逕
送上級法院」。 
   　　　　　　    　　　　　　　　　書記官　蔡宛軒
中　　華　　民　　國　　111 　年　　11　　月　　22　　日
附錄本案論罪科刑法條：
毒品危害防制條例第4條第3項、第6項
（第3項）
製造、運輸、販賣第三級毒品者，處7年以上有期徒刑，得併科
新臺幣1千萬元以下罰金。
（第6項）
前五項之未遂犯罰之。
附表：
編號 扣案物品名稱 數量 備　　註 1 樂高蝙蝠俠圖案藍色包裝之毒品咖啡包(內含黃色粉末)    10包 毛重60.4217公克，淨重59.2375公克，取樣0.4638公克，餘重58.7737公克，檢出第三級毒品4-甲基-N,N-二甲基卡西酮成分，純度4.97%，純質淨重2.9441公克。 2 iPhone8手機（含門號0000000000SIM卡1張）  1支 被告所有，並供本案犯罪所用之物，應依毒品危害防制條例第19條第1項規定沒收